【裁判字號】    89,易,1128
【裁判日期】    891221
【裁判案由】    贓物等
【裁判全文】
臺灣屏東地方法院刑事判決                        八十九年度易字第一一二八號
    公  訴  人  臺灣屏東地方法院檢察署檢察官
    被      告  乙○○
    被      告  甲○○
右列被告因贓物案件，經檢察官提起公訴（八十九年度偵字第四一一○號），本院判
決如左：
    主  文
乙○○、甲○○收受贓物，各處拘役貳拾日，如易科罰金，均以參佰元折算壹日，均
緩刑貳年。
    事  實
一、甲○○與乙○○為母子關係，二人均明知由綽號「坤輝」、真實姓名年籍不詳之
    成年男子所持有之車號ＷＮＪ─五三一號輕型機車為來路不明之贓車（按係張國
    祥於民國八十三年五月二十日，在屏東市○○街一六二號前所失竊，惟遲至八十
    九年一月十四日方向警報案）。惟竟於八十四年間，由甲○○在屏東市○○路附
    近，無償收受該車供己使用，其後於八十七年間再由甲○○交予乙○○無償收受
    ，供做乙○○每日上、下班之交通工具。嗣於八十九年七月十三日十一時四十五
    分許，乙○○騎乘該車行經屏東市○○路與復興北路口時，為警查獲，並扣得前
    述機車一輛（已發還被害人）。
二、案經屏東縣警察局屏東分局報請台灣屏東地方法院檢察署檢察官偵查起訴。
    理  由
一、訊據被告甲○○、乙○○固對於收受前述機車之事實坦承不諱，惟矢口否認其等
    具有贓物之認識，均辯稱：該機車係五年前，綽號「坤輝」之男子所贈與云云。
    經查，扣案之機車確係失竊車輛乙節，已據被害人張國祥之母親丙○○於警訊中
    供述明確，復有車輛竊盜資料個別查詢報表及贓物保領結各一紙在卷可稽。再按
    ，一般駕駛機動車輛者，需持有出廠來源證件或行車執照以供發生交通事故時，
    作為辨識身分之表彰或為警臨檢時出示其來源無訛之證明，若無該證明文件，依
    一般人之知識經驗，已足認定該機車應為贓車，被告甲○○自該名年籍不詳之男
    子收受該機車時，並未取得該機車之出廠來源或行車執照等證明文件之情，業據
    被告甲○○、乙○○供承在卷，渠於收受該機車時，竟未要求一併交付前述證明
    文件，而甘冒收受贓物之危險而予收受，其具有贓物之認識，至為灼然。是被告
    等空言否認，顯屬事後卸責之詞，不足採信，本件事證已臻明確，被告等犯行洵
    堪認定，應依法論科。
二、核被告甲○○、乙○○所為，均係犯刑法第三百四十九條第一項之收受贓物罪，
    茲審酌被告等並無前科、素行良好、其犯罪動機係供己代步之用、收受贓物之價
    值、對被害人所造成之損失、及犯後態度良好等一切情狀，爰量處如主文所示之
    刑，並諭知易科罰金之折算標準，以資懲儆。又被告等前均未曾受有期徒刑以上
    刑之宣告，因一時失慮，偶罹刑典，經此刑之宣告後，應知警惕而無再犯之虞，
    本院因認暫不執行其刑為當，故予宣告緩刑二年，用啟自新。
據上論斷，應依刑事訴訟法第二百九十九條第一項前段、刑法第三百四十九條第一項
、第四十一條、第七十四條第一款，罰金罰鍰提高標準條例第一條前段、第二條，判
決如主文。
本案經檢察官劉俊儀到庭執行職務。
中      華      民      國      八十九    年    十二    月    二十一    日
                                      臺灣屏東地方法院刑事第一庭
                                          法  官  王以齊
右正本證明與原本無異。
對於本判決如有不服應於收受送達後十日內向本院提出上訴書狀上訴於台灣高等法院
高雄分院並按他造當事人之人數附具繕本。
                                          書記官   林天化
中      華      民      國      八十九    年    十二    月    二十二    日
附錄本判決論罪科刑法條：
刑法第三百四十九條第一項
收受贓物者，處三年以下有期徒刑、拘役或五百元以下罰金。


司法院資訊處製作；財團法人民間司法改革基金會備份。
